臺灣臺北地方法院刑事裁定　　　　　　　　　　　　　　九十年度自字第九一五號
　　自　訴　人　僑果實業股份有限公司　設臺北市○○○路○段七十九號三樓
　　代　表　人　陳清福
　　代　理　人　張文烜
　　　　　　　　熊孝文
　　被　　　告　甲○○○
右列被告因偽造文書案件，經自訴人提起自訴，本院裁定如左：
    主  文
自訴駁回。
    理  由
一、自訴意旨如自訴狀。（如附件）
二、按法院或受命法官，得於第一次審判期日前，訊問自訴人、被告及蒐集或調查證
    據；若訊問及調查結果，認為案件有刑事訴訟法第二百五十二條至第二百五十四
    條之情形者，得以裁定駁回自訴，刑事訴訟法第三百二十六條第三項、第一項定
    有明文。
三、次按犯罪事實應依證據認定之，無證據不得推定其犯罪事實，刑事訴訟法第一百
    五十四條定有明文。又證據是否可信，須參酌各方面之情形，尤不能以推測之詞
    ，以為科刑判決之基礎；且認定犯罪事實所憑之證據，雖不以直接證據為限，然
    必須該項證據對於待證事實確能供證明之資料，始堪採取。最高法院分著有二十
    年上字第九五八號、二十二年上字第三六三二號判例可資參照。
四、本件自訴人認被告甲○○○涉有刑法上業務登載不實罪嫌，無非係以本件被告並
    非自訴人公司之工務部工地主任，竟於民國八十七年八月一日，在自證三之文件
    上，載明其為工地主任，及載明「除工程問題表內三項缺失，其餘驗收完成」等
    字樣，並持以交付頂順工程有限公司（下稱頂順公司）董事長姚玉連為其依據。
    訊據被告甲○○○堅詞否認有自訴人所指之事實，辯稱當時其並未在自證三之文
    件上記載其為工地主任，及載明「除工程問題表內三項缺失，其餘驗收完成」等
    字樣，當時其係以工務人員之身分被任用於自訴人公司等語。
五、經查：
    （一）經本院訊問證人，即頂順公司董事長姚玉連，其證以自證三之文件上「除
          工程問題表內三項缺失，其餘驗收完成」等字樣係其所寫；至於該文件上
          「工務部工地主任甲○○○」等字樣，則係其所委任之律師陳添輝所寫等
          語（見本院九十一年二月八日調查筆錄），是依證人姚玉連所言，該等自
          證三文件上「除工程問題表內三項缺失，其餘驗收完成」及「工務部工地
          主任甲○○○」等字樣，均非被告所寫，是自訴人所言該等文字為被告所
          寫云云，即非可採。
    （二）又該自證三之文件，雖有載明「除工程問題表內三項缺失，其餘驗收完成
          」等字眼，惟參以自證三文件後所附之「興雅市場工程問題」（即自證三
          所言之「工程問題表」），係指第十九點「１Ｆ大門刷卡不良」、「３Ａ
          ２、４Ｂ５、５Ａ１０、４Ｂ２、７Ａ１對講機無法使用」及第二十五點
          「監控問題檢修」等三項缺失，業據證人姚玉連證述綦詳（見本院九十一
          年二月八日調查筆錄），而證人姚玉連復在該三點後以手寫之方式載明「
          ８７、８、１０前完成」之字樣，足證當時被告甲○○○之所以在自證三
          之文件上簽名，不過僅表示有該三項缺失，而證人姚玉連願意在八十七年
          八月十日前修繕完成而已，並無何業務登載不實之情，此點復具證人姚玉
          連證述明確（同見前開筆錄）。而該自證三之文件上雖載有「其餘驗收完
          成」之字句，但證人姚玉連於本院調查中復已自承並非要以該自證三之文
          件當成驗收單，若要實際驗收，證人姚玉連所屬之頂順公司需將資料交予
          自訴人，自訴人再將之交給興雅市場管理委員會，然後由自訴人、頂順公
          司及興雅市場管理委員會一起至工地現場正式驗收等語（同見本院前開筆
          錄）；足證該自證三之文件確實並非驗收單，從而被告當無自訴人所言未
          經自訴人同意即擅以自訴人工務部工地主任之名義驗收之情。
    （三）此外，復查無其他積極證據足資證明被告有何自訴人所指之犯行，其犯罪
          嫌疑自有不足，而有刑事訴訟法第二百五十二條第十款之情形，揆諸前揭
          說明，爰以裁定駁回自訴。
據上論斷，應依刑事訴訟法第三百二十六條第三項，裁定如主文。
中      華      民      國    九  十  一   年     三      月    七      日
                                        臺灣臺北地方法院刑事第七庭
                                            審判長  法  官 陳坤地
                                                    法  官 吳素勤
                                                    法  官 吳冠霆
右正本證明與原本無異。
如不服本裁定，應於裁定送達後五日內向本院提出抗告狀。
                                                    書記官 張耀鴻
中      華      民      國    九  十  一   年     三      月   十三     日
